【裁判字號】    97,交聲,1445
【裁判日期】    970630
【裁判案由】    交管條例聲異
【裁判全文】
臺灣板橋地方法院交通事件裁定        97年度交聲字第1445號
原處分機關  交通部公路總局臺北區監理所板橋監理站
異  議  人  甲○○
上列異議人即受處分人因違反道路交通管理處罰條例案件，對於
交通部公路總局臺北區監理所板橋監理站於民國97年5 月28日以
板監裁字第裁41-AEV710224號違反道路交通管理事件裁決書所為
之裁決處分不服，聲明異議，本院裁定如下：
    主  文
異議駁回。
    理  由
一、異議意旨略以：異議人駕駛所有車號GCN587號重型機車於97
    年2 月26日於台北市○○○路○ 段3 號前人行道，經警舉發
    駕車行駛人行道及拒稽查經現場告知仍拒稽之違規事實。惟
    ：為何異議人駕車欲騎上人行道前，員警不加以阻止? 且經
    異議人觀察，包含員警在內當時亦有多人如此。爰聲明異議
    ，請求撤銷原處分云云。
二、按「汽車駕駛人，爭道行駛有駕車行駛人行道者，處新臺幣
    600 元以上1800元以下罰鍰」；「汽車駕駛人，駕駛汽車有
    不服從交通勤務警察或依法令執行交通指揮、稽查任務人員
    之指揮或稽查者，處新臺幣900 以上1800元以下罰鍰。」；
    「汽車駕駛人有下列各款所列條款之一者，除依原條款處罰
    鍰外，並予記點：一、有第45條、第60條第2項第1款情形之
    一者，各記違規點數1 點」，道路交通管理處罰條例第45條
    第6 款、第60條第2 項第1 款、第63條第1 項分別定有明文
    。
三、經查：(一)本件舉發事件，異議人並不否認其確有為上開違規
    事實，並有舉發單位之臺北市政府警察局中正第二分局97年
    4 月25日北市警中正二分局交字第09730481600 號函、交通
    部公路總局臺北區監理所板橋監理站上開裁決書及異議人之
    聲明異議狀各1 紙在卷可稽，應堪認定異議人確有上開違規
    事實。(二)按機器腳踏車不得在人行道行駛，道路交通安全規
    則第99條第1 項第4 款有明文規定，而異議人既係經考試合
    格領有機車駕駛執照之人，對此自無不知之理，其本應依法
    駕車，豈有要求員警需事先予以阻止，始不為違規駕車行為
    ？從而，異議人以員警未事先予以阻止為由抗辯，顯無可採
    。(三)末按憲法上之平等原則係指合法權利義務之平等，並不
    包含違法行為均不予取締制裁之不法平等，是以平等原則並
    非賦予異議人有要求舉發警員對其交通違規行為不予舉發處
    罰之權利，故異議人所辯當日舉發路段亦有他人有駕車行駛
    人行道之行為卻未遭警方舉發，則舉發之公平合理性有待商
    榷乙節，縱認屬實，異議人仍無從解免其違規駕車行駛人行
    道之責。(四)揆諸首揭法律規定與說明，則原處分機關審酌違
    規相關情節，分別處以異議人法律規定額度內之罰鍰600 元
    、900 元及共記違規點數2 點，自屬有據。異議人仍執前詞
    聲明異議，洵無理由，應予駁回。
四、依道路交通管理處罰條例第87條第2 項、道路交通案件處理
    辦法第19條，裁定如主文。
中    華    民    國    97    年    6     月    30    日
                  交通法庭    法  官   古秋菊
以上正本證明與原本無異。
如不服本裁定，應於裁定送達後5日內敘明抗告理由，向本院提
出抗告狀。
                              書記官   陳永訓
中    華    民    國    97    年    6     月    30    日


司法院資訊處製作；財團法人民間司法改革基金會備份。
